【裁判字號】    92,訴,205
【裁判日期】    920710
【裁判案由】    違反毒品危害防制條例
【裁判全文】
臺灣屏東地方法院刑事判決                          九十二年度訴字第二五號
    公  訴  人  臺灣屏東地方法院檢察署檢察官
    被      告  甲○○
右列被告因違反毒品危害防制條例案件，經檢察官提起公訴（九十一年度毒偵字第一
五四六號），本院判決如左：
    主  文
甲○○連續施用第一級毒品，累犯，處有期徒刑壹年；扣案注射針筒貳支、橡皮筋壹
條沒收；又連續施用第二級毒品，累犯，處有期徒刑柒月。應執行有期徒刑壹年陸月
，扣案之注射針筒貳支、橡皮筋壹條沒收。
    事  實
一、甲○○於民國八十三年、八十四年曾因違反麻醉藥品管理條例、肅清煙毒條例等
    案件，經法院分別判處有期徒刑十月、四年二月確定，於九十年十二月五日縮短
    刑期執行完畢。入監執行前，曾於八十七年間因施用毒品案件，經強制戒治期滿
    後，為臺灣屏東地方法院檢察署檢察官於八十八年九月十六日以八十八年度戒毒
    偵字第五八號不起訴處分確定。復因施用第一級毒品海洛因及第二級毒品安非他
    命案件，經臺灣屏東地方法院檢察署檢察官起訴，於九十一年八月二十二日經臺
    灣高等法院高雄分院以九十一年度上訴字第九三一號判處應執行有期徒刑一年二
    月，並於同年九月二十日確定，經本院裁定送強制戒治，嗣因戒治期滿三個月，
    其成績經評定為合格，認無繼續戒治之必要，經本院裁定停止戒治，所餘戒治期
    間並付保護管束，詎料其於保護管束期間，另基於施用第一、二級毒品海洛因及
    安非他命之概括犯意，自九十一年十月初起至九十一年十二月二十五日早上七時
    許止，在屏東縣萬丹鄉○○街一九六之二號四樓三二七房租處，將海洛因摻水以
    針筒注射血管及將安非他命放在鋁箔紙以火燒成霧煙以鼻吸入之方式，連續施用
    第一、二級毒品海洛因、安非他命多次。迨於九十一年十一月二十五日十五時許
    ，在上揭租處為警緝獲，並扣得其所有注射針筒二支、橡皮筋一條等物。
二、案經屏東縣警察局潮州分局報告臺灣屏東地方法院檢察署檢察官偵查起訴。
    理  由
一、右揭事實，業據被告甲○○坦承不諱，並有扣案被告施用海洛因毒品使用之注射
    針筒二支及橡皮筋一條可稽，而被告於九十一年十一月二十五日十七時五分許，
    為警查獲時採集其尿液送驗結果，呈甲基安非他命及嗎啡陽性反應，有屏東縣衛
    生局煙毒及麻醉藥品類委託檢驗通知書及臺灣檢驗科技股份有限公司濫用藥物尿
    液檢驗報告各一紙在卷可稽。堪認被告自白與事實相符。又被告於八十七年間因
    施用毒品案件，經強制戒治期滿後，為臺灣屏東地方法院檢察署檢察官於八十八
    年九月十六日以八十八年度戒毒偵字第五八號不起訴處分確定，詎仍不知悔改，
    於前開不起訴處分確定五年內，再犯毒品危害防制條例第十條第一項及第二項之
    罪，有臺灣高等法院被告全國前案紀錄表及臺灣屏東地方法院檢察署刑案資料查
    註資料紀錄表各一份在卷可憑。是本件事證明確，被告犯行洵堪認定。
二、核被告甲○○所為，係犯毒品危害防制條例第十條第一項、第二項之施用第一級
    、第二級毒品罪。被告各該持有第一、二級毒品海洛因、安非他命之低度行為，
    應分別為施用之高度行為所吸收，均不另論罪。又被告先後多次施用第一、二級
    毒品海洛因及安非他命之犯行，時間緊接，所犯構成要件相同，顯係基於概括之
    犯意反覆為之，為連續犯，均應依刑法第五十六條規定，分別論以一罪，並各加
    重其刑。又被告所犯上開二罪間，犯意各別，行為互殊，應予分論併罰。公訴人
    雖僅就被告自九十一年十一月二十五日十三時三十分許，在上揭居處，施用第一
    級毒品海洛因；及九十一年十一月二十五日十七時五分許往前回溯七十二小時內
    某時，在不詳處所，施用第二級毒品安非他命之犯行提起公訴，惟其餘部分與前
    開論罪科刑部分有連續犯之裁判上一罪關係，已如前述，本院應併與審理之，附
    此敘明。又被告於八十三年、八十四年曾因違反麻醉藥品管理條例、肅清煙毒條
    例等案件，經法院分別判處有期徒刑十月、四年二月確定，於九十年十二月五日
    執行完畢，有臺灣高等法院被告全國前案紀錄表在卷可按，其於五年內之再犯有
    期徒刑以上刑之本罪，均為累犯，二罪各應依法加重其刑，並遞加重之。爰審酌
    被告前因施用毒品犯行，甫經觀察、勒戒及強制戒治各一次後，仍故態復萌，於
    停止戒治付保護管束期間再施用毒品不輟，無視於毒品對於自身健康之戕害及國
    家對於杜絕毒品犯罪之禁令，惡性非輕，並審酌被告施用毒品之次數、犯後坦承
    犯行，態度尚佳等一切情狀，分別量處如主文所示之刑，並定應執行之刑。扣案
    之注射針筒二支及橡皮筋一條，為供犯罪所用之物且為被告所有，業據其供明在
    卷，爰併依刑法第三十八條第一項第二款規定沒收之。
據上論斷，應依刑事訴訟法第二百九十九條第一項前段，毒品危害防制條例第十條第
一項、第二項，刑法第十一條、第五十六條、第四十七條、第五十一條第五款、第三
十八條第一項第二款，判決如主文。
中      華      民      國    九十二    年      七      月      十      日
                                臺灣屏東地方法院刑事第五庭
                                    法  官   楊萬益
右正本證明與原本無異。
如不服本判決應於收受本判決送達後十日內向本院提出上訴書狀，其未敘述上訴理由
者，並得於提起上訴後十日內向本院補提理由書狀（均須按他造當事人之人數附繕本
 ）「切勿逕送上級法院」
                                    書記官   呂坤宗
中    華    民    國     九十二      年      七      月      二十五     日
附錄論罪科刑之法條︰
毒品危害防制條例第十條
施用第一級毒品者，處六月以上五年以下有期徒刑
施用第二級毒品者，處三年以下有期徒刑。


司法院資訊處製作；財團法人民間司法改革基金會備份。
